臺灣高等法院民事裁定
110年度重訴字第4號
原      告  張俊宏
訴訟代理人  張容彰
原      告  莊榮兆

上列原告因與被告修立人間請求侵權行為損害賠償事件，提起刑
事附帶民事訴訟，經本院刑事庭裁定移送前來（108年度重附民
字第51號），本院裁定如下：
    主      文
原告應於本裁定送達後參拾日內補繳裁判費新臺幣參佰肆拾捌萬
玖仟壹佰捌拾捌元，逾期不繳，即駁回此部分之起訴。 
    事實及理由
一、按因犯罪而受損害之人，於刑事訴訟程序得附帶提起民事訴
    訟，對於被告及依民法負賠償責任之人，請求回復其損害；
    而刑事法院依刑事訴訟法第504條第1項規定，將附帶民事訴
    訟以裁定移送民事庭者，以刑事部分宣告被告有罪之判決者
    為限；至實質上為無罪，僅因屬裁判上一罪，而不另為無罪
    之諭知者，刑事法院應以判決駁回原告附帶民事之訴，且非
    經聲請，不得將附帶民事訴訟移送管轄法院之民事庭，此觀
    刑事訴訟法第487條第1項及第503條第1項規定自明（最高法
    院106年度台上字第406號判決意旨參照）。然刑事附帶民事
    訴訟，經刑事庭依刑事訴訟法第504條第1項規定裁定移送於
    同院民事庭後，民事庭如認其不符同法第487條第1項規定之
    要件時，應許原告得繳納裁判費，以補正起訴程式之欠缺（
    最高法院民事大法庭108年度台抗大字第953號裁定意旨參照
    ）。如逾期未繳，仍應認原告之訴屬民事訴訟法第249條第1
    項第6款所定起訴不備其他要件，以裁定駁回之。
二、本件原告於本院107年度上重更一第3號刑事訴訟（下稱本案
    刑事訴訟，業經最高法院110年度台上字第2780號刑事判決
    駁回修立人之上訴確定）對被告修立人提起本件附帶民事訴
    訟，請求侵權行為損害賠償。經刑事庭裁定移送民事庭後，
    原告主張其附帶民事訴訟請求損害賠償之侵權行為事實，除
    本案刑事訴訟判決認定被告有罪部分即被告於民國92年11月
    17日持偽造「張俊宏」名義之提款通知向共同被告修嘉徽行
    使，再由修嘉徽指示共同被告張霄芸等職員，從以訴外人林
    士超、原告張俊宏名義開設之聯名帳戶匯出美金16萬元，足
    生損害於張俊宏部分（見本院卷一第12-13、20-45頁；共同
    被告修嘉徽、張霄芸被訴民事損害賠償部分業經本院裁定駁
    回原告之訴）外，尚包括被告於92年間某時，與訴外人郭源
    泉共同詐騙張俊宏以全民電通投資股份有限公司（下稱全民
    電通公司）之資金投資海外合計美金928萬元（下稱系爭海
    外投資案），張俊宏因系爭海外投資案涉訟致名譽權遭侵害
    ，受有美金928萬元之財產上損害，與非財產上損害合計新
    臺幣3億元，而原告張俊宏已將其中新臺幣1億5千萬元之損
    害賠償債權讓與原告莊榮兆等語（見本院卷二第256-257、3
    76頁）。惟查原告所主張系爭海外投資案之侵權事實乃關於
    名譽權之侵害，與本案刑事訴訟判決有罪事實乃關於背信及
    偽造行使私文書之侵害事實，尚有出入。又本案刑事訴訟雖
    有檢察官就被告關於全民電通公司於92年4月24日匯出美金4
    28萬9992.28元所涉詐欺取財及偽造文書等部分之公訴事實
    ，惟審理後係作不另為無罪判決之諭知（見本院卷一第45-7
    2頁），且此部分所涉金額與原告上開所主張之美金928萬元
    財產上損害不同，所涉犯罪事實為詐欺及偽造文書等，亦與
    原告主張之名譽權侵害不同。再者，原告就被告系爭海外投
    資案侵權行為之要件事實及聲明內容，另主張以調取他案即
    本院103年度金上重更一字第4號刑事案件（發回前為本院96
    年度上重訴字第103號，張俊宏等人違反證券交易法等案件
    ）及臺灣臺北地方法院97年度重訴字第1050號民事事件（張
    霄芸請求修嘉徽履行協議事件）卷證為據（見本院卷二第25
    6-258、376-377、9、81頁），而非逕依本案刑事訴訟卷證
    及判決認定有罪之事實，足認原告就有關系爭投資案美金92
    8萬元部分之被告侵權行為損害賠償請求，與刑事訴訟法第4
    87條第1項及第503條第1項規定尚有未合。惟此部分附帶民
    事訴訟一併經本院刑事庭裁定移送民事庭審理，則依首揭說
    明，應許原告繳納裁判費，以補正起訴程式之欠缺。查原告
    主張此部分訴訟標的金額為美金928萬元，按本件起訴時即1
    08年10月22日之美金賣出匯率（見108年度重附民字第51號
    卷第3頁之起訴狀所蓋收狀章日期、本院卷二第434頁之歷史
    匯率）折算為新臺幣2億8624萬1600元（計算式：9,280,000
    ×30.845＝286,241,600），應徵裁判費新臺幣348萬9188元，
    茲限原告於本裁定送達後30日內如數向本院補繳，逾期未補
    繳，即駁回此部分之起訴。
三、爰裁定如主文。　
中　　華　　民　　國　　111 　年　　5 　　月　　26　　日
                  民事第二十五庭
                      審判長法  官  謝碧莉
                            法  官  楊惠如
                            法  官  林晏如
正本係照原本作成。
不得抗告。
中　　華　　民　　國　　111 　年　　5 　　月　　27　　日

   　　　　　　　　　　　　 書記官  簡維萍